【裁判字號】    97,智,23
【裁判日期】    971126
【裁判案由】    侵權行為損害賠償
【裁判全文】
臺灣臺南地方法院民事裁定                97年度智字第23號
原      告  一億機器廠股份有限公司
法定代理人  甲○○
被      告  昇洋機械股份有限公司
兼
法定代理人  乙○○
上列當事人間請求侵權行為損害賠償事件本院裁定如下：
    主  文
本件移送智慧財產法院。
    理  由
一、按訴訟之全部或一部，法院認為無管轄權者，依原告聲請或
    依職權以裁定移送其管轄法院。因專利法、商標法、著作權
    法、光碟管理條例、營業秘密法、積體電路電路布局保護法
    、植物品種及種苗法或公平交易法所保護之智慧財產權益，
    及其他依法律規定或經司法院指定由智慧財產法院管轄之第
    一審及第二審民事訴訟事件，由智慧財產法院管轄。智慧財
    產法院組織法第3條第1款、第4款所定之民事事件，由智慧
    財產法院管轄。民事訴訟法第28條第1項、智慧財產法院組
    織法第3條第1款、第4款及智慧財產案件審理法第7條分別定
    有明文。再者，司法院依據智慧財產法院組織法第3條第4款
    規定，指定以下民事事件由智慧財產法院管轄：（一）不當
    行使智慧財產權權利所生損害賠償爭議事件。（二）當事人
    以一訴主張單一或數項訴訟標的，其主要部分涉及智慧財產
    權，且係基於同一原因事實而不宜割裂者，均為智慧財產權
    訴訟（參照司法院民國97年4月24日院台廳行一字第0970009
    021號令）。職是，為保護智慧財產權，有關智慧財產權之
    民事事件，倘當事人無合意管轄之約定，應由具專業知識與
    能力之智慧財產法院管轄。
二、本件原告起訴主張略以：原告於90年1月21日取得新型專利
    第171254號，專利名稱為塑膠粒切割輸送裝置之新型專利，
    專利權期間自90年1月21日起至100年8月24日止。詎被告昇
    洋機械股份有限公司未獲得原告同意而製造、販賣系爭專利
    裝置以獲取報酬，已造成原告重大傷害。爰依專利法第108
    條準用第84條第1項、第85條第1項第2款及公司法第23條第
    2項規定，訴請損害賠償等情。並聲明：(一)被告應連帶給付
    原告新臺幣1,300,000元，及自起訴狀繕本送達之翌日起至
    清償日止，按週年利率百分之5計算之利息。(二)被告不得就
    原告所有新型第171254號專利之塑膠粒切割輸送裝置新型專
    利物品，為任何製造、販賣、使用或以上述目的而進口該物
    品之行為。(三)訴訟費用由被告負擔。是本件起訴之緣由，係
    因被告昇洋機械股份有限公司侵害原告所有之專利權，原告
    為此請求損害賠償，且兩造亦無合意管轄之情事，揆諸上揭
    說明，智慧財產法院組織法與智慧財產案件審理法之規定，
    對於智慧財產權之民事事件，將智慧財產法院定位為有優先
    管轄之非專屬管轄法院。因兩造並未合意由本院管轄本件訴
    訟，即應由智慧財產法院優先管轄。從而，本院就本事件並
    無管轄權，而原告向無管轄權之本院起訴，顯係違誤，爰依
    原告聲請將本件移送具有優先管轄之智慧財產法院審理。
三、依民事訴訟法第28條第1項裁定如主文。
中    華    民    國    97    年    11    月    26    日
                  民事第一庭    法  官  孫玉文
以上正本係照原本作成。
如對本裁定抗告須於裁定送達後10日內向本院提出抗告狀，並應
繳納抗告費新臺幣1,000元。
中    華    民    國    97    年    11    月    26    日
                                書記官  蘇玟心


司法院資訊處製作；財團法人民間司法改革基金會備份。
